【裁判字號】    89,上易,104
【裁判日期】    890426
【裁判案由】    竊盜
【裁判全文】
臺灣高等法院花蓮分院刑事判決            八十九年度上易字第一四號
    上  訴  人  臺灣花蓮地方院檢察署檢察官
    被      告  乙○○
右列上訴人因被告竊盜案件，不服臺灣花蓮地方法院八十八年度易字第六九七號中華
民國八十九年二月三日第一審判決( 起訴案號：臺灣花蓮地方法院檢察署八十八年度
偵字第三四九五號，移送併辦八十八年度偵字第四四二四、四五五一號、八十九年度
偵字四二二號），提起上訴，本院判決如左：
    主  文
原判決撤銷。
乙○○共同連續於夜間侵入有人居住之建築物，帶兇器竊盜，處有期徒刑拾月。
扣案之螺絲起子壹把、鑰匙壹支均沒收。
    事  實
一乙○○基於意圖為自己不法所有之概括犯意，(1)先於民國（下同）八十八年九月十
  二日（公訴人誤植為十三日）凌晨一時許，攀爬未關之窗戶（屬安全設備），侵入
  花蓮縣壽豐鄉○○村○○路一三六號甲○○麵店內（該店僅白天經營小吃生意，夜
  間無人居住其內，惟仍屬有人居住之建築物），徒手竊取店內音響喇叭二支、大哥
  大充電器乙組、變壓器乙個、鋰電池乙個、風景石乙組、音箱外蓋乙組及鋁箔包飲
  料約三箱；(2)復於同年月十四日凌晨二時三十分許，夥同有犯意聯絡之綽號「崇德
  」之不詳姓名成年男子，持「崇德」所有客觀上足以作為凶器使用之螺絲起子乙把
  ，由未鎖之後門，再度侵入甲○○上開店內，以上開螺絲起子卸下繫掛於天花板上
  之電視機乙台而共同竊取之，得手後甫欲離去之際，為鄰人蕭鴻銘發覺，隨即通知
  甲○○報警查獲，並扣得其所有螺絲起子乙把。嗣警方於八十八年九月十四日上午
  八時二十分許，在花蓮縣鳳林鎮○○里○○路一五五號乙○○住處，起出遭竊之風
  景石乙組、充電器乙組、變壓器乙個、鋰電池乙個、雀巢檸檬茶二十包、泡沫紅茶
  五包、泡沬綠茶十包等贓物因而查獲。(3)繼又於同年十二月二日傍晚七時三十分許
  ，在花蓮縣鳳林鎮林榮里林榮碎石廠附近，持其自備之鑰匙乙支，竊取丙○○所有
  之ＪＡ－七六四三號自用小客車乙部（車內並有小背包、襯衫及籤筒等物，一併竊
  取），得手後供己代步使用，嗣經警於徐某停車之地點附近埋伏守候而循線查獲。
  (4)再於同年月十五日凌晨一時三十分許，至花蓮縣鳳林鎮○○里○○路十五號前林
  明良之烘穀場內，徒手竊取砂輪機乙台、電鑽乙台、米酒七瓶、糯米酒二瓶、魚七
  包、電工鉗乙支、螺絲起子二支及扳手十六支等物，得手後即以機車載運返家藏置
  ，嗣經林明良發覺可疑而前往徐某住處前查探發覺贓物而報警查獲。(5)於同年十二
  月三十一日凌晨二時許，在花蓮縣萬榮鄉見晴村六鄰六十五之三號門前竊取黃憲所
  有電動自行車( 引擎號碼：Ｅ－七八三六八三號 )一輛，供己騎用，於同日上午七
  時許，為黃憲之子黃世雄在同鎮林榮里一五五號乙○○住宅倉庫內發現，經報警查
  獲。(6)又於八十九年元月十三日上午約八時許，在花蓮縣鳳林鎮○○里○○街七巷
  三十二號前騎樓下竊取蘇朝欽所有交由蘇惠美使用之ＱＬＬ一三六號牌照（引擎號
  碼ＥＴ一四三五三二號）輕型機車一輛供己使用，於是日十時許，為警盤查查獲。
  (7)又於八十九年三月一日清晨六時三十分許，在花蓮縣鳳林鎮長橋里長橋四十三號
  騎樓下竊取劉振堂所有ＰＱＩ五七八號牌照重型機車（引擎號碼：ＳＤ二五ＥＥ－
  一０九四七號）一輛，供己騎用，嗣於同年三月九日上午十一時五十分許，在乙○
  ○住宅騎樓下為警查獲。
二案經花蓮縣警察局吉安分局移送台灣花蓮地方法院檢察署檢察官偵查起訴及移送併
  案審理。
    理  由
一訊據被告乙○○除對於右揭事實(七)否認竊盜，並以酒醉向見晴村只見過一次面的人
  借用外，對於其餘事實坦承不諱，核與被害人甲○○、陳千苑、黃憲、蘇惠美等指
  訴情節相符，並經證人莊士豪、徐志豪證述在卷，並有失竊報告、贓物領據在卷可
  稽，復有扣案行竊用工具螺絲起子一把、鑰匙一支可資佐證。關於右揭事實(七)，被
  告並未能供明所稱借與之人真實姓名、住址可供調查，尤以當時果為酒醉，既不宜
  騎車，所指只見過一次面之不知姓名友人，衡情亦無借機車予被告騎用之理，足見
  被告此部辯解，為卸責之詞，不足採信，犯行詢堪認定。
二核被告所為，其第一次犯行，係犯刑法第三百二十一條第一項第一款、第二款之加
  重竊罪。其第二次犯行，係犯刑法同條項第一款、第三款之加重竊罪。其第三
  、四、五、六、七次犯行，係犯刑法第三百二十條第一項之普通竊盜罪。又被告與
  綽號「崇德」成年男子之間，就第二次之竊盜犯行，有犯意之聯絡及行為之分擔，
  皆應論以共同正犯。又其先後多次竊盜犯行，時間緊接，犯罪基本構成要件相同，
  顯係基於概括犯意反覆為之，為連續犯，應依刑法第五十六條規定論以一情節較重
  之刑法第三百二十一條第一項第一、三款之罪，並加重其刑。查公訴人移送併案之
  被告(3)(4)(5)(6)(7)次犯行部分，與前揭有罪部分具有連續犯之關係，屬裁判上一罪，
  自為檢察官起訴效力所及，本院自得予審理。原審予以論科，原無不合，惟前開事
  實(五)(六)(七)為檢察官起訴效力所及，原判決漏未審酌，自有未合，檢察官上訴意旨，
  據以指摘原判決不當，為有理由，應予撤銷改判，爰審酌其犯罪動機、手段、竊盜
  次數、所生損害及其坦承大部分犯罪並表悔悟，態度良好等一切情狀後，量處有期
  徒刑十月，扣案螺絲起子一把為共犯「崇德」所有，鑰匙一支則為被告所有，均係
  供犯罪所用之物，經被告供明在卷，依法宣告沒收。
據上論斷，應依刑事訴訟法第三百六十九條第一項前段、第三百六十四條、第二百九
十九條第一項前段，刑法第三百二十一條第一項第一款、第三款、第二十八條、第五
十六條、第三十八條第一項第二款，判決如主文。
本案經檢察官崔紀鎮到庭執行職務。
中      華      民      國    八  十  九    年    四    月    二十六    日
                                      審判長法官  蔡  俊  有
                                            法官  蔣  有  木
                                            法官  闕  銘  富
右正本證明與原本無異。
本件不得上訴。
                                          書記官  吳  家  瑩
中      華      民      國      八十八      年    四      月   二十六   日


司法院資訊處製作；財團法人民間司法改革基金會備份。
